【裁判字號】    95,訴,1115
【裁判日期】    950516
【裁判案由】    懲治走私條例
【裁判全文】
臺灣高雄地方法院刑事判決              95年度訴字第1115號
公  訴  人  臺灣高雄地方法院檢察署檢察官
被      告  甲○○
選任辯護人  許清連律師
            李錦臺律師
上列被告因懲治走私條例案件，經檢察官提起公訴（95年度偵字
第4394號），本院依簡式審判程序，判決如下：
    主  文
甲○○共同私運管制物品進口逾公告數額，處有期徒刑捌月。扣
案乾香菇柒仟陸佰公斤、乾香菇絲捌仟貳佰零捌公斤，均沒收之
。
    事  實
一、甲○○係金鴻海企業有限公司（下稱金鴻海公司）負責人，
    營業登記從事飼料、肥料批發及國際貿易等業務。而一次私
    運海關進口稅則第1 章至第8 章所列之物品及稻米、稻米粉
    、花生、茶葉、種子（球）等物品一項或數項，其總額由海
    關照緝獲時之完稅價格計算，超過新台幣（下同）10萬元或
    重量超過1 千公斤者，屬於行政院依懲治走私條例規定公告
    之「管制物品項目及數額」丙項所列之管制進口物品。惟甲
    ○○仍與真實姓名年籍不詳、綽號「崑山」之人共同基於私
    運管制物品進口之犯意聯絡，於民國94年9 、10月間，擬藉
    由進口合法介殼粉之機會，夾藏管制物品大陸農產品進口臺
    灣地區以轉售牟利。謀議既定，即由「崑山」出面自大陸地
    區購買大陸產乾香菇7600公斤與乾香菇絲8208公斤後，再由
    甲○○以金鴻海公司為委託人，由「崑山」持相關報關文件
    ，委託立揚通運股份有限公司（下稱立揚公司）不知情之職
    員楊林，製作BD/94/WH01/0015 號進口報單，持向高雄關稅
    局中興分局以進口介殼粉之名義辦理進口報關事宜，並將購
    買之介殼粉55680 公斤分別堆置在WHLU0000000 號、
    WHLU0000000 號、WHLU0000000 號等3 只貨櫃前部，上開乾
    香菇與乾香菇絲則堆置藏放於貨櫃後部作為掩飾。嗣於94
    年10月6 日上開3 只貨櫃運抵高雄港後，由高雄關稅局、法
    務部調查局航業海員調查處高雄站人員會同查驗時，當場查
    獲上開以進口介殼粉名義違法夾藏之大陸農產品，並扣得藏
    放在介殼粉後方380 箱、7600公斤（起訴書誤載為7680 公
    斤）之大陸產乾香菇（完稅價格1,146,459 元）與228 箱、
    8208公斤之大陸產乾香菇絲（完稅價格884,411 元）。
二、案經法務部調查局航業海員調查處高雄站報告臺灣高雄地方
    法院檢察署檢察官偵查起訴。
    理  由
一、本件被告甲○○所犯為最輕本刑3 年以上有期徒刑以外之罪
    ，其於準備程序進行中，就被訴事實為有罪之陳述，經受命
    法官告知簡式審判程序之要旨並聽取其與公訴人之意見，均
    同意適用簡式審判程序後，本院亦認無不得或不宜改依簡式
    審判程序進行之情形，爰裁定由受命法官獨任進行簡式審判
    程序，合先敘明。
二、上揭犯罪事實，業據被告於本院審理中坦認不諱。且查：被
    告及其公司人員委託立揚公司於上揭時、地辦理進口報關事
    宜等情，立揚公司職員楊林於法務部調查局航業海員調查處
    詢問及偵查中分別證述綦詳，並有高雄關稅局
    BD/94/WH01/0015 進口報單影本及94年2 月5 日修正海關進
    口稅則、92年10月23日修正之管制物品項目及其數額各1 件
    在卷可稽，足認被告自白與事實相符。按懲治走私條例第2
    條第4 項規定，管制物品及其數額，由行政院公告之。行政
    院依上開法律授權，前以92年10月23日院台財字第
    0920056338號函公告管制物品項目其數額，其中「丙類」管
    制進口物品規定：一次私運海關進口稅則第1 章至第8 章所
    列之物品及稻米、稻米粉、花生、茶葉、種子（球）1 項或
    數項，其總額由海關照緝獲時之完稅價格計算，超過10萬元
    （外幣按當時辦理外匯銀行買進價格折算）或重量超過1 千
    公斤者，即屬管制物品，此有卷附行政院前開公告之「管制
    物品項目及其數額」及「海關進口稅則」可參。查被告私運
    進口之乾香菇、乾香菇絲屬於海關進口稅則第7章 所列食用
    蔬菜及部分根莖與塊莖菜類，有輸出入貨品分類表1 份可資
    參照，而查獲乾香菇有380 箱、7600公斤（完稅價格
    1,146,459 元）乾香菇絲有228 箱、8208公斤（完稅價格
    884,411 元），有上開進口報單影本記載明確，俱已超過海
    關進口稅則規定之完稅價格及重量，當屬懲治走私條例第2
    條所定管制物品無訛。從而，本件事證明確，被告犯行，堪
    以認定，應予依法論科。
三、核被告所為，係犯懲治走私條例第2 條第1 項私運管制物品
    進口罪。被告與綽號「崑山」之人就本件犯行有共同犯意聯
    絡與行為分擔，均為共同正犯。審酌被告以合法進口物品夾
    藏匿報方式私運管制物品進口，對國內經濟交易市場、防疫
    檢測控制與關稅單位對進口物品管理之正確性均有相當危害
    ，且數量非少、價值獲利可觀，行為自值非難；惟另考量被
    告並無不良前科紀錄，有卷附臺灣高等法院被告前案紀錄表
    1 份可查，品行非劣，又其私運之物品尚未流入市場，幸未
    造成實質危害，而被告犯罪後已坦認犯行，表示悔意及其犯
    罪動機、目的等一切情狀，量處如主文所示之刑。扣案乾香
    菇7600公斤、乾香菇絲8208公斤，乃被告申請報關後私運進
    口，為被告所有供犯罪所用之物，業已認定如上，爰依刑法
    第38條第1 項第2 款規定，宣告沒收。至檢察官對被告具體
    求處有期徒刑1 年2 月，被告及辯護人求為緩刑之宣告，經
    斟酌上情，認被告為初犯，本件未實質獲利，量處有期徒刑
    1 年2 月似有過高，而被告雖坦承自身犯行，但對共同正犯
    「崑山」之人，仍有迴護，且私運數量頗鉅，仍應予以適當
    之刑罰，以阻卻僥倖，認亦不宜為緩刑之宣告，均併此敘明
    。
據上論斷，應依刑事訴訟法第273 條之1 第1 項、第284 條之1
、第299 條第1 項前段，懲治走私條例第2 條第1 項，刑法第11
條、第28條、第38條第1項第2款，判決如主文。
中    華    民    國    95    年    5     月    16    日
                  鳳山刑事第2 庭    法  官  李嘉益
以上正本證明與原本無異。
如不服本判決，應於收受送達後10日內向本院提出上訴書狀。
中    華    民    國    95    年    5     月    16    日
                                    書記官  郭南宏
附錄本判決論罪科刑之法條：
懲治走私條例第2條
  私運管制物品進口、出口逾公告數額者，處 7 年以下有期徒刑
  ，得併科新臺幣 3 百萬元以下罰金。
  以犯前項之罪為常業者，處 3 年以上 10 年以下有期徒刑，得
  併科新臺幣 5 百萬元以下罰金。
  第 1 項之未遂犯罰之。
  第 1 項所稱管制物品及其數額，由行政院公告之。


司法院資訊處製作；財團法人民間司法改革基金會備份。
